【裁判字號】    97,訴,483
【裁判日期】    970415
【裁判案由】    搶奪
【裁判全文】
臺灣臺中地方法院刑事判決               97年度訴字第483號
公  訴  人  臺灣臺中地方法院檢察署檢察官
被      告  丁○○
                    國民
                    （現另案於臺灣臺中監獄執行中）
上列被告因搶奪案件，經檢察官提起公訴（九十六年度偵字第一
０五一八號），本院判決如下：
    主    文
丁○○無罪。
    理    由
甲、程序方面：
一、按「依刑事訴訟法第一百條之二準用同法第一百條之一第一
    項之規定，司法警察（官）詢問犯罪嫌疑人，除有急迫情況
    且經記明筆錄者外，應全程連續錄音；必要時，並應全程連
    續錄影。考其立法目的，在於建立詢問筆錄之公信力，並擔
    保詢問程序之合法正當；亦即在於擔保犯罪嫌疑人對於詢問
    之陳述係出於自由意思及筆錄所載內容與其陳述相符。故司
    法警察（官）詢問犯罪嫌疑人如違背上開規定，其所取得之
    供述筆錄，究竟有無證據能力，原應審酌司法警察（官）違
    背該法定程序之主觀意圖、客觀情節、侵害犯罪嫌疑人權益
    之輕重、對犯罪嫌疑人在訴訟上防禦不利益之程度，以及該
    犯罪所生之危害，暨禁止使用該證據對於抑制違法蒐證之效
    果，及司法警察（官）如依法定程序有無發現該證據之必然
    性等情形，本於人權保障與社會安全之均衡維護精神，依比
    例原則，具體認定之。但如犯罪嫌疑人之陳述係屬自白，同
    法第一百五十六條第一項已特別規定「被告之自白，非出於
    強暴、脅迫、利誘、詐欺、違法羈押或其他不正之方法，且
    與事實相符者，得為證據」，則被告在警詢之自白如係出於
    自由意思而非不正之方法，且其自白之陳述與事實相符，縱
    令司法警察（官）對其詢問時未經全程連續錄音或錄影，致
    詢問程序不無瑕疵，仍難謂其於警詢自白之筆錄無證據能力
    。」，最高法院九十二年度台上字第六一一九號著有判決可
    資參照。查本件被告丁○○固曾一度於本院準備程序中表示
    ：伊當時人在加護病房，警察未經醫生許可即對身體虛弱之
    被告製作警詢筆錄，乃趁其身體虛弱而為之等語。惟經本院
    詰以「是否主張警察對你有何不正取供之處？」時答稱：應
    該是我認知錯誤，只是不記得當時為何會承認等語。堪認被
    告對於警詢筆錄之任意性並未有何爭執，且本件於承辦員警
    二次警詢時雖未全程錄影，然已有錄音，有錄音帶在卷可憑
    ；而經本院傳訊當時承辦之臺中市第五分局偵查佐乙○○乃
    到庭結證稱：當時有問被告可否接受製作筆錄，他說沒有問
    題，但沒有將此部分記載在警詢筆錄內，雖然他身體有受傷
    ，但是對答能力沒有問題，意識也很清楚，沒有對他施加任
    何強暴、脅迫之行為，之前與被告丁○○亦不相識、沒有任
    何糾紛等語明確，是本件堪認被告於警詢中之自白筆錄仍具
    有證據能力，合先敘明。
二、次按測謊鑑定，係依一般人若下意識刻意隱瞞事實真相時，
    會產生微妙之心理變化，例如：憂慮、緊張、恐懼、不安等
    現象，而因身體內部之心理變化，身體外部之生理狀況亦隨
    之變化，例如：呼吸急促、血液循環加速、心跳加快、聲音
    降低、大量流汗等異常現象，惟表現在外之生理變化，往往
    不易由肉眼觀察，乃由測謊員對受測者提問與待證事實相關
    之問題，藉由科學儀器（測謊機）記錄受測者對各個質問所
    產生細微之生理變化，加以分析受測者是否下意識刻意隱瞞
    事實真相，並判定其供述是否真實；測謊機本身並不能直接
    對受測者之供述產生正確與否之訊號，而係測謊員依其專業
    之學識及經驗，就測謊紀錄，予以客觀之分析解讀。至於測
    謊鑑定究竟有無證據能力，刑事訴訟法並無明文規定，惟實
    務上，送鑑單位依刑事訴訟法第二０八條第一項規定，囑託
    鑑定機關為測謊檢查，受囑託機關就檢查結果，以該機關名
    義函覆原囑託之送鑑單位，該測謊檢查結果之書面報告，即
    係受囑託機關之鑑定報告，該機關之鑑定報告，形式上若符
    合測謊基本程式要件，包括：(一)經受測人同意配合，並已告
    知得拒絕受測，以減輕受測者不必要之壓力。(二)測謊員須經
    良好之專業訓練與相當之經驗。(三)測謊儀器品質良好且運作
    正常。(四)受測人身心及意識狀態正常。(五)測謊環境良好，無
    不當之外力干擾等要件，即賦予證據能力；又按倘測謊人員
    具備專業之知識技能，復事先獲得受測者之同意，所測試之
    問題及其方法又具專業可靠性時，該測謊結果，就否認犯罪
    有不實之情緒波動反應，雖不能採為有罪判決之唯一依據，
    但非無證據能力（最高法院九十二年度臺上字第三八二二號
    及九十四年度臺上字第一七五三號判決意旨參照）。本件經
    臺灣臺中地方法院檢察署檢察官委任該署檢察事務官兼組長
    李錦明對被告丁○○實施測謊後，由該鑑定人出具九十六年
    十二月二十四日之編號2007C0046號測謊鑑定書一份在卷可
    稽，其內容除記載鑑定方法：區域比對法、刺激測試法外，
    並附有本件測謊鑑定過程之圖譜分析資料、測謊儀器廠牌型
    號等資料；復參以測謊鑑定說明書所示，受測人於受測前曾
    經測前會談，由測謊人員告知施測流程，再由受測者簽具測
    謊同意書、並由測驗人員與受測人探討背景資訊、介紹測謊
    原理、介紹測謊儀器、深度討論案情、討論測試題目、熟悉
    測試、主測試及測後晤談等程序，且經實際數字測試，建立
    受測者生理基礎反應模式，讓受測者透過實測詢答方式，經
    由數字書寫之行為記憶所記錄之生理曲線圖譜認定是否屬有
    效反應且可供正確解讀，以驗證測謊儀器運作正常，並以此
    展現測謊信度以取得受測者之信賴。另於實際測試時，亦注
    意受測者之身心狀況是否在可測試情形下施測，並取得至少
    二個獨立有效圖譜，包括呼吸、膚電、脈搏之完整生理反應
    紀錄，進而分析測試而得之結果。而該施測者即臺灣臺中地
    方法院檢察署檢察事務官李錦明乃經過刑事警察局測謊初級
    班至六級班受訓合格，復曾受法務部數度薦派前往美國喬治
    亞洲接受國際測謊學校研習技術訓練；且測謊圖譜再經刑事
    警察局鑑識科測謊組技佐陳振煜鑑核，有該等施測者、鑑核
    者之相關簡歷附卷可稽，是本院認為上開鑑定書，形式上已
    符合上開之測謊基本程式要件，可認該鑑定書具有證據能力
    ，合先敘明。
乙、得心證之理由：
一、公訴意旨略以：被告丁○○曾因違反肅清煙毒條例案件及麻
    醉藥品管理條例案件，經本院分別判處有期徒刑二年一月及
    四月，定執行刑為有期徒刑二年四月確定，於民國八十六年
    七月二十日假釋期滿執行完畢。猶不知悔改，意圖為自己不
    法之所有，於九十年十二月十八日上午十一時許，騎乘其於
    同年月四日，在臺中縣沙鹿鎮○○路二００號前，竊取之車
    牌號碼ＯＣＤ－三八八號機車（竊盜部分因曾經判決確定，
    另為不起訴處分），在臺中市○區○○○路六六一號前，以
    製造與甲○○所駕駛之車牌號碼ＱＲ－五二八一號自小客車
    假車禍之方式，乘甲○○下車查看不及防備之際，而奪取其
    自小客車，並將機車丟棄在現場。嗣經警於九十年十二月三
    十一日尋獲前開自小客車，並採集自小客車右前座車門內側
    及腳踏墊上血跡，經比對與丁○○ＤＮＡ－ＳＴＲ型別相符
    ，而查獲上情。因認被告丁○○所為，係犯刑法三百二十五
    條第一項之搶奪罪嫌等語。
二、按犯罪事實應依證據認定之，無證據不得認定其犯罪事實；
    又不能證明被告犯罪者，應諭知無罪之判決，刑事訴訟法第
    一百五十四條第二項、第三百零一條第一項分別定有明文；
    而認定不利於被告之事實，須依積極證據，苟積極證據不足
    為不利於被告事實之認定時，即應為有利於被告之認定，更
    不必有何有利之證據；又事實之認定，應憑證據，如未能發
    現相當證據，或證據不足以證明，自不能以推測或擬制之方
    法，以為裁判之基礎，最高法院分別著有三十年度上字第八
    一六號、四十年度臺上字第八六號判例可資參照。另刑事訴
    訟法第一百六十一條已於九十一年二月八日修正公布，修正
    後同條第一項規定：檢察官就被告犯罪事實，應負舉證責任
    ，並指出證明之方法。因此，檢察官對於起訴之犯罪事實，
    應負提出證據及說服之實質舉證責任。倘其所提出之證據，
    不足為被告有罪之積極證明，或其指出證明之方法，無從說
    服法官以形成被告有罪之心證，基於無罪推定之原則，自應
    為被告無罪判決之諭知，亦有最高法院九十二年度臺上字第
    一二八號判例可資參照。且按，刑事訴訟上證明之資料，無
    論其為直接證據或間接證據，均須達於通常一般人均不至所
    懷疑，而得確信其為真實之程度，始得據為有罪之認定，若
    其關於被告是否犯罪之證明未能達此程度，而有合理性懷疑
    之存在，致使無從形成有罪之確信，即不得遽為不利被告之
    認定。其以情況證據即間接證據斷罪時，尤須基於該證據在
    直接關係上所可證明之他項情況事實，本乎推理作用足以確
    證被告有罪，方為合法，不得徒憑主觀上之推想，將一般經
    驗上有利被告之其他合理情況逕予排除，此觀諸最高法院七
    十六年度臺上字第四九八六號、三十二年度上字第六十七號
    判例意旨亦甚明顯。從而，認定被告有罪之證據，須足以達
    到使事實審審判之法官確信被告並未犯罪之合理懷疑已經排
    除之心證時，方得為被告有罪之判斷。
三、本件公訴人認被告涉有刑法第三百二十五條第一項之搶奪罪
    嫌，無非係以下列事證為其論述之依據：
  (一)被告曾於警詢中自白上開全部犯罪事實。
  (二)證人即被害人甲○○於警詢時及偵查中就其如何於九十年十
    二月十八日遭搶奪自小客車之情節證述綦詳。
  (三)在被害人甲○○之自小客車內右前座車門內側及腳踏墊上血
    跡與被告之ＤＮＡ—ＳＴＲ型別相符，則有內政部警政署刑
    事警察局九十六年二月二十六日刑醫字第０九六００一五一
    四一號鑑驗書一份附卷可稽。
  (四)復有對被告施作測謊後之測謊鑑定書一份等證據方法在卷可
    佐。
四、訊據被告丁○○固不否認在系爭自小客車遭採獲之血跡為其
    所有，惟堅決否認有何竊取機車（該部分業經不起訴處分）
    搶奪被害人甲○○之系爭自小客車等犯行，辯稱：車上的血
    跡可能是伊坐在該車上施打毒品時留下的，因為伊可能曾經
    坐過住在清水那一帶的友人「阿成」或「阿金」所駕駛的車
    輛並在上面注射海洛因，但是真的沒有去搶奪被害人甲○○
    的自小客車；警詢時之所以會承認有搶，是因為當時伊因受
    重傷而開刀住院，身體相當虛弱，意識也不太清楚，不曉得
    為何會向員警坦認有搶奪車輛等語。經查：
  (一)被害人指述部分：
    本件被害人甲○○於遭搶奪時，因下雨、天色昏暗，搶奪車
    輛之人復穿著雨衣、不曾發一語，並在相當短的時間內即從
    駕駛座進入系爭自小客車而將之駛離現場，故在此等客觀情
    境下，根本無法具體描述搶奪車輛之犯嫌之各項身體（包括
    臉部特徵及身材特徵）特徵，且被害人甲○○第一次應警方
    要求指認搶奪犯嫌之時點已在案發（九十年十二月十八日上
    午十一時許）後逾五年之九十六年三月六日，故根本無法指
    認究竟係何人搶奪其車輛等節，業據證人甲○○於警詢時陳
    明在卷，復經其於歷次偵訊及本院審理時到庭結證明確，是
    本件被害人實際上並無法指認本件被告丁○○係搶奪之行為
    人一節，應屬甚明。
  (二)血跡鑑驗部分：
    本件被告丁○○之血跡DNA-STR型別經內政部警政署刑事警
    察局鑑驗結果，固與被害人甲○○遭搶奪之系爭車輛於案發
    後經採證所得血跡之DNA-STR型別相符，有該局九十六年二
    月二十六日刑醫字第0960015141號鑑驗書在卷可佐。惟該於
    系爭車輛上被採證之血跡位置係在「右前座車門內側及腳踏
    墊」上，而非駕駛座上，而依上開證人甲○○於歷次偵、審
    中結證內容均稱：當時搶奪車子的人只有一人，而且是從駕
    駛座進入車輛內將車開走等語，則此處關於血跡之證據在客
    觀上實僅足以認定被告丁○○確曾搭乘過該被害人甲○○遭
    搶奪之系爭自小客車，惟在無其他旁證足佐之情形下，實尚
    未達到足以認定被告丁○○曾經駕駛該輛自小客車之證明力
    程度，乃事理至明。
  (三)測謊鑑定部分：
  1.按測謊鑑定，係依一般人在說謊時，會產生遲疑、緊張、恐
    懼、不安等心裡波動現象，乃以科學方法，由鑑定人利用測
    謊儀器，將受測者之上開情緒波動反應情形加以記錄，用以
    分析判斷受測者之供述是否違反其內心之真意而屬虛偽不實
    。故測謊鑑定，倘鑑定人具備專業之知識技能，復基於保障
    緘默權而事先獲得受測者之同意，所使用之測謊儀器及其測
    試之問題與方法又具專業可靠性時，該測謊結果，如就有利
    之供述，經鑑定人分析判斷有不實之情緒波動反應依補強性
    法則，雖不得採為有罪判決之唯一證據，但非無證據能力，
    仍得供裁判之佐證，其證明力如何，事實審法院有自由判斷
    之職權；反之，若其有利之供述，經鑑定並無任何虛偽供述
    之情緒波動反應，又無其他合法之積極證據足以證明該部分
    之犯罪事實時，即可印證其真實性，非不得為有利於受測者
    之認定（最高法院九十七年度臺上字第二二一號判決參照）
    。又測謊鑑定僅屬調查證據方法之一種，且因其係以人的內
    心作為檢查對象，鑑定結果之正確性擔保猶有困難，法院仍
    應調查其他證據，以察受測謊人所述事實是否與事實相符，
    故審理事實之法院本得斟酌案內一切情形，自由裁量以鑑定
    或其他適當方法調查證據，最高法院九十六年度臺上字第六
    五四九號著有判決可參。
  2.本件被告丁○○經檢察官委任該署檢察事務官實施測謊鑑定
    結果雖認被告丁○○未能通過測謊，研判有說謊之可能，有
    該署2007C0046號測謊鑑定書在卷可參。惟測謊報告亦僅為
    證據能力之一種，此因每人情緒控制力不一，故測謊結果並
    非絕對正確無訛，僅可供作佐證，尚需審酌卷內證據資料予
    以相互參酌予以研判。況查本件測試被告丁○○之問題分別
    為「1.有關本案，你有沒有在臺中市搶一台汽車？2.有關本
    案，你有沒有搶一名女子駕駛的汽車？3.有關本案，你有沒
    有在沙鹿偷過一台機車？4.有關本案，你有沒有在民國90年
    偷過一台機車？」，有上揭鑑定書可參。而查，被告丁○○
    乃一具有多次竊盜前科之人，且於九十年間亦確實曾經因偷
    竊案件遭本院以九十年易字第三一一二號判處有期徒刑一年
    六月及刑前強制工作，後經臺灣高等法院臺中分院以九十一
    年上易字第一六一九號撤銷原判決，改判處有期徒刑一年六
    月確定在案，有臺灣高等法案被告前案紀錄表、各該判決在
    卷可查。而查，該等判決內所記載之被告犯罪事實(三)係「（
    丁○○）於九十年十二月十三日十七十四十分許，在臺中市
    南屯區○○路三十二號前，見黃秀珍下車至市場內購物時，
    未將其所有車號QO-0611號自用小客車熄火，即趁機竊取該
    自用小客車，嗣於同年十二月二十六日九時十五分許，丁○
    ○駕駛上開竊得之自用小客車行經臺中縣清水鎮○○路與南
    社路口，因未懸掛車牌，經巡邏員警示意其停車受檢，惟丁
    ○○非但未停車受檢反加速逃逸，經警在後追捕，始因車速
    過快於臺中縣清水鎮○○路五八０巷口撞上陳錦勝所騎乘之
    腳踏車後，為警攔阻查獲。」，該案雖經以竊盜罪判決確定
    ，惟犯案模式亦為趁機將一名女子之之自用小客車駛離現場
    ，時間亦係在九十年間而為、發生地點亦係在臺中市，則被
    告於受測後晤談中稱：「曾竊取過汽車，測試過程中一聽到
    『搶汽車』會產生聯想；另前曾未經嬸嬸允許擅自騎走機車
    ，經嬸嬸報案失竊，故於測試過程中聽到『偷機車』亦會產
    生聯想」等語，在該等測謊題目並未特定到足以與前開確定
    判決之犯罪事實內容區隔之程度下，尚非無據。況本件施測
    者原訂於九十六年十二月二十四日再度以其他主題對受測人
    進行複測，惟鑑於受測人於九十六年初自高處墜落，下巴骨
    頭碎裂、雙腿開放性骨折，曾經多次手術治療，胃部於同期
    間亦先後經過三次手術，上開病痛需定期服藥治療，平日偶
    而會有頭暈、胸痛、牙痛、胃部不舒服之情形，乃未再行測
    試等節，亦據其於測謊鑑定書內備註欄內附記明確，顯示即
    便連施測者亦認為對被告仍有進行複測之必要，惟受測者在
    生理上確有不適宜接受施測之情節甚明。
  3.是本院認被告丁○○雖經測謊鑑定有不實反應，然該測謊結
    果之可信度既因題目之設計型態及內容而有瑕疵，實難以該
    測謊之結果作為不利被告事實認定之依據，而逕認為公訴人
    所指被告犯罪之情節確屬真實。
  (四)又本件被害人甲○○車輛遭搶後，雖曾接到交通裁決所所開
    立之超速罰單（僅有一張），惟當時已由被害人甲○○以車
    輛業遭搶奪為由予以銷案，單子上應該也看不出來是何人駕
    駛該輛汽車超速遭舉發等語，亦據證人甲○○於本院審理時
    到庭結證明確。而一般車輛超速遭拍攝相片舉發乃屬逕行舉
    發，不會在舉發單上遺留任何駕駛人之資料，亦無從自相片
    上辨識究係何人駕駛車輛違規，為眾所周知之經驗法則。況
    公訴人就此亦未提出任何相關之事證足資認定被告丁○○確
    實係駕此車輛超速之人，遑論足以認定被告係系爭搶奪案件
    之行為人。
  (五)再被害人甲○○遭搶時，車上雖遺留有皮夾（搶案發生數日
    後經臺中縣警察局清水分局員警告知在垃圾堆內找到）、手
    機，惟因為被害人甲○○當日即對皮夾內之信用卡辦理止付
    、對行動電話辦理停用，因此均無遭盜刷、盜打之紀錄一節
    ，亦經證人甲○○到庭具結證述明確，是此部分亦無從循線
    認定被告丁○○與本件搶案有何關聯性。
  (六)而本件搶奪現場所遺留之車號ＯＣＤ－三八八號機車固係在
    九十年十二月四日晚間九時許於臺中縣沙鹿鎮○○路二００
    號前失竊，並經被害人顏維廷向臺中縣警察局「清水分局光
    華派出所」報案，業經被害人顏維廷於警詢中陳明在卷。又
    本件搶奪案件被害人甲○○之皮夾係經清水當地員警據報在
    當地垃圾堆內查獲，且遭搶奪之車輛係於九十年十二月三十
    一日下午二時三十分由臺中縣警察局「清水分局大秀派出所
    」尋獲等節，亦經證人甲○○於歷次偵、審中證述明確。此
    固顯示本件搶奪案件與臺中縣清水鎮一帶有地緣關係，且被
    告丁○○籍設亦確實於臺中縣清水鎮一帶，然而在無其他旁
    證足資佐認之情形下，徒此並不足以認定被告丁○○即係本
    案搶奪罪之行為人，至臻甚明。
  (七)是綜上所述，本件公訴人上開所指之四項證據中，除被告自
    白外，其餘三項（包括被害人指認、血跡鑑定、測謊鑑定）
    均未足以證明被告確實為本件搶奪案件之行為人。而本院依
    職權進行其他具有關連性之證據之調查，包括車輛遭搶後之
    任何可能指向被告犯案之跡證，即：車輛超速罰單、信用卡
    是否遭他人盜刷？電話是否遭他人竊用？等，亦均未能建立
    被告丁○○與本件搶奪案件之關連。又本件被告丁○○固曾
    於警詢中自白犯案，惟其嗣後於檢察官偵訊中即翻異前詞，
    辯稱：沒有搶奪被害人甲○○所駕駛之自小客車之犯行等語
    ；復於本院審理中一再辯稱：當時（指警詢時）不知道為何
    會承認，但是伊真的沒有偷機車再去搶甲○○的車輛等語。
    則其前後供述既有所不符，在無其他事實足資佐證之情況下
    ，是否可採，即非無疑。而按「被告之自白，不得作為有罪
    判決之唯一證據，仍應調查其他必要之證據，以察其是否與
    事實相符，刑事訴訟法第一百五十六條第二項定有明文。此
    所謂應調查其他必要之證據者，固不以證明全部犯罪構成要
    件事實為必要，凡能證明該自白事實之真實性之補強證據即
    足當之。但僅證明被告之自白出於任意性者，非即足以證明
    該自白事實之真實性，蓋若僅係證明其自白非出於強暴、脅
    迫、利誘、詐欺、或其他不正之方法所取得，仍屬於自白之
    範疇，而補強證據則重其自白之真實性，必足以證明自白之
    犯罪確非虛構，擔保其與事實相符，方符發現真實之立法意
    旨，二者之證明力截然有別，不容混淆。故僅足以證明被告
    自白之任意性，而無其他補強證據足以證明其真實性時，仍
    不得遽採為有罪判決之基礎。」，最高法院八十八年度台上
    字第三五七０號著有判決可資參照。又「被告之自白為證據
    之一種，須非出於強暴、脅迫、利誘、詐欺或其他不正之方
    法，且與事實相符者，方得採為證據，故被告雖經自白，仍
    應調查其他必要之證據，以察其與事實是否相符，苟無法證
    明其與事實相符，根本即失其證據之證明力，不得採為判斷
    事實之根據。」，最高法院四十六年台上字第八０九號亦著
    有判例可考。是本件在公訴人所指不利於被告之證據中，僅
    餘被告於警詢中所為之自白之前提下，揆諸前開判例、判決
    之見解，實難僅以被告一度於警詢中自白犯罪，即逕對之以
    搶奪罪相繩，應屬甚明。
五、綜上所述，本院認除被告於警詢中之自白外，檢察官所舉證
    據中之血跡鑑定報告，於一般經驗上既未能將有利被告之其
    他合理情況逕予排除，而告訴人之指述復未能確認行為人究
    係何人，加以測謊鑑定報告亦有上開證明力不足之處，本件
    實無從說服本院以形成被告有罪之心證；且本院在得依或應
    依職權調查證據之範圍內，復查無其他積極證據足以證明被
    告丁○○確有公訴意旨所指之搶奪犯行，則本件要屬不能證
    明被告犯罪，依罪疑惟有利於被告認定之原則，自應為被告
    無罪之諭知。
據上論斷，應依刑事訴訟法第三百零一條第一項，判決如主文。
本案經檢察官丙○○到庭執行職務。
中    華    民    國    97    年    4     月    15    日
                  刑事第四庭    審判長法  官  林宜民
                                      法  官  林清鈞
                                      法  官  林學晴
上正本證明與原本無異。
如不服本判決，應於收受送達後10日內向本院提出上訴書狀（應
敘述具體理由並附繕本）。
上訴書狀如未敘述理由，應於上訴期間屆滿後20日內補提理由書
於本院。
                                      書記官  賴淵瀛
中    華    民    國    97    年     4    月    15    日


司法院資訊處製作；財團法人民間司法改革基金會備份。
